# 处置子公司时存在未实现的内部交易损益

提问人：bumianbuxiu 时间：2021-09-29 11:33:07
虽然论坛中已经有很多关于此类问题的讨论，但是关于处置子公司后原逆流交易未实现损益的处理问题仍然有些不解，希望可以得到陈版的解答为了便于讨论问题，一切条件简单化。假设A公司于 2020 年 1 月 1 日出资设立B公司，B公司实收资本 1000 ，A公司占100%。 2020 年 6 月 30 日，B公司将账面价值为 300 的存货以 500 卖给A， 2021 年 1 月 31 日，A将持有的B公司100%股权全部出售，交易对价为 1000 。假设 2020 年 1 月 1 日，A公司未分配利润为 0 ，A/B公司自 2020 年 1 月 1 日至 2021 年 1 月 31 日仅发生上述一笔交易，未发生其他事项。
2020 年 12 月 31 日合并报表该内部交易的抵消分录为
借：收入 500
贷：成本 300
存货 200
抵消后A公司的合并报表未分配利润为 0 。
问题 1 ：该笔交易在合并层面的投资收益应为多少？
由于B与A之间存在未实现的内部交易损益，故在计算投资收益时是否应将未实现的内部损益扣除，即B公司在A公司合并报表层面的净资产仍为1000 ，该笔交易在合并层面的投资收益为 0 。请问上述理解是否正确？
问题 2 ：如果该笔交易在合并层面的投资收益为 0 ，那么则存在以下分录
A公司单体报表：
借：其他应收款 1000
贷：长投 1000
合并报表：
借：投资收益 200
贷：期初未分配利润 200 （B公司期初未分配利润）
借：期初未分配利润 200 （顺延上期调整）
贷：存货 200
经过上述的调整分录后，合并报表期初未分配利润为 0 ，与上期的期末未分配利润一致，但合并层面的投资收益为-200，与计算出的 0 存在差异。
请问要如何将这多出来的-200投资收益抵消掉？

回答人：chenyiwei
1 、 2020 年度合并报表层面投资收益为零。
2 、 2021 年处置子公司时，合并报表层面确认投资收益-200是合理的。因为处置价款是 1000 ，而子公司的净资产在合并报表层面的账面价值已有1200 ，所以会有-200的差异。（虽然在合并报表中抵销了内部交易未实现损益，但对于作为内部卖方的该子公司而言，其净资产是实实在在增加了。）

提问人：阿拉伯海 时间：2021-09-30 11:33:07
根据前面的描述，我理解处置时点b公司的净资产是 1200 ，不知是否正确。如果B公司净资产为 1200 的话，A公司以 1000 转让全部股权的话，我理解转让当期确实有-200投资收益。至于未实现损益部分，假设下一年以 500 元价格卖出的时候，借：存货 200 贷：投资收益 200

回答人：chenyiwei
下一年卖出时：借：年初未分配利润 200 ，贷：营业成本200.